臺灣板橋地方法院刑事判決　　　　　　　　94年度訴字第51號
公　訴　人　臺灣板橋地方法院檢察署檢察官
被　　　告　甲○○
上列被告因違反毒品危害防制條例案件，經檢察官提起公訴（93
年度毒偵字第5038號、第5071號）及移送併辦（臺灣臺北地方法
院檢察署94年度偵字第2608號），被告於準備程序中就被訴事實
為有罪之陳述，經本院合議庭裁定由受命法官獨任進行簡式審判
程序，本院判決如下：
    主      文
甲○○連續施用第一級毒品，處有期徒刑捌月，扣案海洛因貳包
（合計驗餘淨重零點零捌公克）沒收銷燬之，前揭扣案海洛因之
包裝袋貳只、注射針筒貳支均沒收。
    事      實
一、甲○○前因施用毒品違反毒品危害防制條例案件，經本院以
    88年度毒聲字第919 號裁定送勒戒處所觀察、勒戒後，認有
    繼續施用毒品之傾向，經本院以88年度毒聲字第1622號裁定
    令入戒治處所施以強制戒治，嗣經本院以88年度毒聲字第53
    60號裁定於民國88年9 月8 日停止戒治，所餘戒治期間付保
    護管束，復於89年1 月14日經撤銷停止戒治付保護管束，再
    令入戒治處所施以強制戒治，而於同年7 月12日戒治期滿執
    行完畢，由臺灣板橋地方法院檢察署檢察官以89年度戒毒偵
    字第627 號為不起訴處分確定。詎不知悛悔，猶基於施用第
    一級毒品海洛因（以下簡稱海洛因）之概括犯意，先後於(一)
    93年7 月15日下午4 、5 時許，在臺北市○○路○ 段139 號
    附近，以將海洛因摻水置入注射針筒注射靜脈血管之方式，
    施用海洛因1 次；而為警於同年月16日晚間7 時20分許，在
    前址查獲，並扣得海洛因1 包（原淨重0 點2 公克，經取樣
    0 點13公克鑑驗用罄，驗餘淨重0 點07公克）及注射針筒2
    支（起訴書誤載為1 支）。(二)於同年9 月14日上午7 、8 時
    許，在其位於臺北縣板橋市○○街26巷26號住處附近公園內
    ，以相同方式施用海洛因1 次；嗣於同日下午2 時30分許，
    在臺北縣三重市○○路與重新路口為警查獲。(三)於94年1 月
    30日晚間9 時許，在臺北縣板橋市○○街26巷26號4 樓住處
    ，以相同方式施用海洛因1 次；而為警於同年月31日下午1
    時25分許，在臺北市○○區○○路與莒光路口查獲，並扣得
    海洛因1 包（原實際重量不詳，臺灣臺北地方法院檢察署94
    年度青保管字第112 號贓證物品清單誤載為淨重0 點01 公
    克，經取樣不詳數量鑑驗用罄，驗餘淨重0 點01公克）。
二、案經臺北縣政府警察局海山分局報請臺灣臺北地方法院檢察
    署檢察官呈請臺灣高等法院檢察署檢察長令轉，及臺北市政
    府警察局中正第一分局移送臺灣板橋地方法院檢察署檢察官
    偵查起訴及移送併辦。
    理      由
一、上揭事實，業據被告甲○○坦承不諱，並有海洛因2 包及注
    射針筒2 支扣案可資佐證。被告於93年7 月16日、同年9 月
    14日及94年1 月31日為警查獲後所排放尿液先後經採樣送驗
    ，分別以酵素免疫分析法檢驗及氣相層析質譜儀法確認檢驗
    結果，於鴉片類均呈陽性反應，有臺灣檢驗科技股份有限公
    司濫用藥物尿液檢驗報告、臺灣尖端先進生技醫藥股份有限
    公司濫用藥物檢驗報告存卷為憑。而前述於93年7 月16日、
    94年1 月31日先後查扣之毒品，經分別以化學呈色法、氣相
    層析質譜儀分析法檢驗，均含海洛因成分，驗餘淨重分別為
    0 點07公克、0 點01公克，亦有法務部調查局93年10月20日
    調科壹字第020006676 號鑑定通知書及94年3 月21日調科壹
    字第020006997 號鑑定通知書在卷可稽；以上俱徵被告之自
    白與事實相符。又被告前因施用毒品違反毒品危害防制條例
    案件，經本院以88年度毒聲字第919 號裁定送勒戒處所觀察
    、勒戒後，認有繼續施用毒品之傾向，經本院以88年度毒聲
    字第1622號裁定令入戒治處所施以強制戒治，嗣經本院以88
    年度毒聲字第5360號裁定於88年9 月8 日停止戒治，所餘戒
    治期間付保護管束，復於89年1 月14日經撤銷停止戒治付保
    護管束，再令入戒治處所施以強制戒治，而於同年7 月12日
    戒治期滿執行完畢，由臺灣板橋地方法院檢察署檢察官以89
    年度戒毒偵字第627 號為不起訴處分確定，有該不起訴處分
    書及臺灣高等法院被告全國前案紀錄表可按。被告係於前揭
    強制戒治執行完畢釋放後5 年內再犯本案違反毒品危害防制
    條例第10條之罪，事證明確，其犯行堪予認定。
二、按海洛因係毒品危害防制條例所規定之第一級毒品，被告施
    用之，核係犯同條例第10條第1 項之施用第一級毒品罪。其
    施用第一級毒品前後持有海洛因之低度行為，應為施用之高
    度行為所吸收，不另論罪。被告先後3 次施用海洛因之犯行
    ，時間緊接，手法相同，所犯為構成要件相同之罪，顯係基
    於概括犯意反覆為之，為連續犯，應依刑法第56條規定以一
    罪論，並加重其刑。公訴人就雖僅就被告自93年7 月間某日
    起至同年9 月14日止連續施用海洛因之犯行提起公訴，惟被
    告於94年1 月30日施用海洛因之犯行，既與上開經起訴論罪
    部分有連續犯之裁判上一罪關係，為起訴之效力所及，本院
    自得併予審理，附此敘明。爰審酌被告曾因施用毒品經觀察
    、勒戒及強制戒治後，獲不起訴處分之寬典，猶連續施用海
    洛因再犯本罪，顯見其自制力薄弱，且未衷心悛悔，漠視法
    令之禁制濫用藥品，應予非難，兼衡其施用海洛因所生危害
    實以自戕健康為主，及其犯後供認無隱，非無悔意，態度良
    好等一切情狀，量處如主文所示之刑，資為懲儆。
三、扣案海洛因2 包（合計驗餘淨重0 點08公克），為查獲之毒
    品，不問屬於何人所有，應依毒品危害防制條例第18條第1
    項前段規定，沒收銷燬之。至前開扣案海洛因之包裝袋2 只
    及注射針筒2 支，係被告所有且為其施用海洛因所用之物，
    亦據被告供明，應依刑法第38條第1 項第2 款規定，併予宣
    告沒收。
據上論斷，應依刑事訴訟法第273 條之1 第1 項、第299 條第1
項前段，毒品危害防制條例第10條第1 項、第18條第1 項前段，
刑法第11條前段、第56條、第38條第1 項第2 款，判決如主文。
本案經檢察官王家春到庭執行職務。
中　　華　　民　　國　　94　　年　　5 　　月　　11　　日
                        刑事第二庭法  官  廖  怡  貞
以上正本證明與原本無異。
如不服本判決，應於判決送達後10日內，向本院提出上訴狀，上
訴於臺灣高等法院。
                                  書記官  鄒  秀  珍
中　　華　　民　　國　　94　　年　　5 　　月　　11　　日
※附錄本案論罪科刑法條全文※
毒品危害防制條例第十條：
施用第一級毒品者，處六月以上五年以下有期徒刑。
施用第二級毒品者，處三年以下有期徒刑。
